【裁判字號】    98,上訴,2488
【裁判日期】    981130
【裁判案由】    毒品危害防制條例
【裁判全文】
臺灣高等法院臺中分院刑事判決        98年度上訴字第2488號
上  訴  人
即  被  告  甲○○
                    （現另案羈押在臺灣臺中看守所）
上列上訴人因毒品危害防制條例案件，不服臺灣臺中地方法院98
年度訴字第3342號中華民國98年10月21日第一審判決（起訴案號
：臺灣臺中地方法院檢察署98年度毒偵字第1940號），提起上訴
，本院判決如下：
    主  文
上訴駁回。
    理  由
一、依刑事訴訟法第350條、第361條、第362條、第367條規定，
    不服地方法院之第一審判決而上訴者，須提出上訴書狀，並
    應敘述具體理由，為上訴必備之程式；其所提出之書狀未敘
    述上訴理由，或僅曾以言詞陳述上訴理由者，均應於上訴期
    間屆滿後二十日內補提理由書於第一審法院。第一審法院經
    形式審查，認逾期未補提上訴理由者，應定期間先命補正；
    逾期未補正者，為上訴不合法律上之程式，應以裁定駁回。
    倘已提出上訴理由，但所提非屬具體理由者，則由第二審法
    院以上訴不合法律上之程式，判決駁回。而所謂具體理由，
    必係依據卷內既有訴訟資料或提出新事證，指摘或表明第一
    審判決有何採證認事、用法或量刑等足以影響判決本旨之不
    當或違法，而構成應予撤銷之具體事由，始克當之（例如：
    依憑證據法則具體指出所採證據何以不具證據能力，或依憑
    卷證資料，明確指出所為證據證明力之判斷如何違背經驗、
    論理法則）；倘僅泛言原判決認定事實錯誤、違背法令、量
    刑失之過重或輕縱，而未依上揭意旨指出具體事由，或形式
    上雖已指出具體事由，然該事由縱使屬實，亦不足以認為原
    判決有何不當或違法者（例如：對不具有調查必要性之證據
    ，法院未依聲請調查亦未說明理由，或援用證據不當，但除
    去該證據仍應為同一事實之認定），皆難謂係具體理由，俾
    與第二審上訴制度旨在請求第二審法院撤銷、變更第一審不
    當或違法之判決，以實現個案救濟之立法目的相契合，並節
    制濫行上訴（參最高法院97年度台上字第892號判決）。
二、本件上訴人即被告甲○○不服原審判決而提起上訴，其上訴
    意旨略以：伊於警詢、偵查及原審均自白犯行，顯示伊有悛
    悔之意，伊犯罪之情狀，處以最低刑度仍嫌過重，請依刑法
    第59條之規定減輕其刑云云
三、按量刑輕重係屬事實審法院得依職權自由裁量之事項，苟已
    斟酌刑法第57條各款所列情狀而未逾越法定刑度，不得遽指
    為違法（參最高法院72年度台上字第6696號、75年度台上字
    第7033號判例要旨），且在同一犯罪事實與情節，如別無其
    他加重或減輕之原因，下級審量定之刑，亦無過重或失輕之
    不當情形，則上級審法院對下級審法院之職權行使，原則上
    應予尊重（參最高法院85年度臺上字第2446號判決）。次按
    刑法第59條之酌量減輕其刑，必於犯罪之情狀，在客觀上足
    以引起一般同情，認為即予宣告法定最低度刑期，猶嫌過重
    者始有其適用（參最高法院97年度台上字第6887號判決）。
四、經查，本件被告所犯毒品危害防制條例第10條第1項之施用
    第一級毒品罪，其法定刑為「6月以上5年以下有期徒刑」，
    且被告於96年間，曾犯施用第一級毒品罪，經原審法院判處
    有期徒刑1年1月，減為有期徒刑6月又15日確定，同年間再
    犯竊盜罪、施用第一級毒品罪，經原審法院分別判處有期徒
    刑3月、1年2月，定應執行刑為有期徒刑1年4月確定，兩案
    於98年3月20日接續執行完畢，此有臺灣高等法院被告前案
    紀錄表在卷可佐，其受有期徒刑之執行完畢後，五年以內再
    犯本件有期徒刑以上之罪，為累犯，依刑法第47條第1項之
    規定，應加重其刑。原審依刑法第57條規定審酌被告前有殺
    人、肅清煙毒條例、麻醉藥品管理條例、槍砲彈藥刀械管制
    條例、竊盜及施用第一級毒品等刑事犯罪紀錄（參臺灣高等
    法院被告前案紀錄表），堪認被告素行不佳，且屢有施用毒
    品之不良紀錄，仍不知悛悔警惕，再次趁隙施用第一級毒品
    而為本案犯行，足見被告自制能力尚有未足，實有令其接受
    相當期間監禁教化之必要，以促其及早矯正吸毒惡習，再兼
    衡酌施用毒品固戕害個人健康至鉅，然就他人權益之侵害仍
    屬有限，及其犯後均坦承犯行之犯罪後態度，暨其犯罪動機
    、目的、手段等情，量處被告有期徒刑1年1月，核其認事用
    法並無違誤之處，量刑亦屬妥適。又被告一再施用毒品，不
    思戒絕，且犯案累累品行甚差，其本件犯罪，在客觀上復無
    任何足以引起一般同情之特別情狀，與刑法第59條酌量減刑
    之要件不符。至於被告自白犯罪部分，係屬刑法第57條第10
    款所規定之犯罪後態度問題，此部分原審判決於量刑時業已
    審酌（詳前述）。本件被告上訴請求依據刑法第59條之規定
    改判較輕之刑，卻未提出任何具體事證指摘原審判決有何違
    法或不當之情形，顯屬上訴未敘述具體理由。依上揭說明，
    應認被告之上訴違背法律上之程式。爰依刑事訴訟法第372
    條之規定，不經言詞辯論，逕以判決駁回之。
五、應依刑事訴訟法第367條前段、第372條，判決如主文。
中    華    民    國    98    年    11    月    30    日
            刑事第七庭    審判長法  官  林  榮  龍
                                法  官  張  惠  立
                                法  官  李  秋  娟
以上正本證明與原本無異。
如不服本判決應於收受送達後十日內向本院提出上訴書狀，其未
敘述上訴理由者，並得於提起上訴後十日內向本院補提理由書狀
（均須按他造當事人之人數附繕本）「切勿逕送上級法院」。
                                書記官  詹  錫  朋
中    華    民    國    98    年    11    月    30    日


司法院資訊處製作；財團法人民間司法改革基金會備份。
